【裁判字號】    96,訴,2035
【裁判日期】    970912
【裁判案由】    毒品危害防制條例
【裁判全文】
臺灣高雄地方法院刑事判決              96年度訴字第2035號
公  訴  人  臺灣高雄地方法院檢察署檢察官
被      告  甲○○
上列被告因毒品危害防制條例案件，經檢察官提起公訴（96年度
偵字第2552號），本院判決如下：
    主  文
甲○○持有第二級毒品，處有期徒刑參月，如易科罰金，以銀元
參佰元即新臺幣玖佰元折算壹日，減為有期徒刑壹月又拾伍日，
如易科罰金，以銀元參佰元即新臺幣玖佰元折算壹日。扣案含第
二級毒品MDMA、MDEA成分之紅色錠劑壹顆沒收銷燬之。
    事  實
一、甲○○明知MDMA（俗稱搖頭丸）為毒品危害防制條例第2 條
    第2 項第2 款所規定之第二級毒品，依同條例第11條第2 項
    規定不得持有，竟於民國94年1 月某日，在高雄市「NO6 」
    PUB 由某真實姓名年籍不詳男子處受讓如附表編號6 所示含
    有第二級毒品MDMA、MDEA成分之紅色錠劑1 粒後，即置於其
    位於高雄市前鎮區○○○路139 號大樓17樓之8 租屋處客廳
    而持有之。嗣於94年2 月2 日上午8 時許，警方持搜索票至
    甲○○上址租屋處搜索，而在該處客廳桌上查扣含有第二級
    毒品MDMA、MDEA之紅色錠劑1 顆，及與本案無關之第三級毒
    品愷他命1 顆、殘留第三級毒品愷他命之吸食器、空夾鏈袋
    1 大包、記事簿2 本、現金1600元、研磨機1 台、空夾鏈袋
    20 大 包，在臥室床頭櫃扣得與本案無關之含有第四級毒品
    Nime tazepam之粉橘色錠劑76顆、臥室衣櫃扣得與本案無關
    之含有第四級毒品Nimetazepam 之淡橘色錠劑1059顆、空夾
    鏈袋2 大包，因而查悉上情。
二、案經臺灣高雄地方法院檢察署檢察官自動檢舉偵辦。
    理  由
一、訊據被告甲○○對於在前揭時、地持有上開含MDMA、MDEA成
    分紅色錠劑1 粒之事實，業據被告甲○○於偵查及本院坦承
    不諱（臺灣高雄地方法院檢察署94年度偵字第3950號偵查卷
    影卷(二)第1 頁反面、本院96年度訴字第2035號卷第277 頁）
    ，並有扣押物品目錄表、現場照片4 張（同上偵查卷影卷(一)
    第51、66 -1 、71頁），及扣案之紅色錠劑1 粒為佐，該紅
    色錠劑經臺灣高雄醫學大學附設中和紀念醫院以氣體色層-
    質譜分析法確認檢驗結果，呈第二級管制藥品MDMA、MDEA陽
    性反應，有該院94年3 月29日、報告編號：0000-000號檢驗
    報告在卷為據（警卷第64頁），足認被告甲○○自白與事實
    相符，犯行堪以認定，應予依法論科。
二、被告甲○○行為後，刑法部分條文業於94年2 月2 日修正公
    布，並自95年7 月1 日施行。而行為後法律有變更者，適用
    行為時之法律。但行為後之法律有利於行為人者，適用最有
    利於行為人之法律，刑法第2 條第1 項定有明文。查刑法第
    33條第5 款關於罰金之規定，已將「1 元以上」修正為新臺
    幣1 千元以上，以百元計算之」，比較新、舊法結果，毒品
    危害防制條例第11條第2 項持有第二級毒品罪之法定刑罰金
    部分，適用修正後之規定，對被告甲○○並未較有利。故本
    件經比較新、舊法之適用結果，自應整體適用修正前刑法之
    有關規定。
三、查MDMA、MDEA均屬毒品危害防制條例第2 條第2 項第2 款之
    第二級毒品，核被告所為，係犯毒品危害防制條例第11 條
    第2 項持有第二級毒品罪。被告持有之紅色錠劑1 顆雖同時
    含有第二級毒品MDMA、MDEA成分，惟僅侵害1 社會法益，應
    僅論以1 持有第二級毒品罪。爰審酌被告明知毒品危害身心
    ，仍非法持有，助長社會不良風氣，惟未施用即遭查獲（本
    院卷第277 頁），而犯後坦承犯行，尚具悔意，及其犯罪之
    動機、目的、手段等一切情狀，量處如主文第一項所示之刑
    。又關於易科罰金之折算標準，依被告行為時之修正前刑法
    第41條第1 項、刪除前罰金罰鍰提高標準條例第2 條規定，
    係以銀元100 元、200 元或300 元，即新臺幣300 元、600
    元、900 元折算1 日；依修正後刑法第41條第1 項，則係以
    新臺幣1,000 元、2,000 元或3,000 元折算1 日，經比較新
    舊法，以被告行為時之法律對被告較為有利，併依修正前刑
    法第41條第1 項相關規定，諭知易科罰金之折算標準。又被
    告犯罪時間係在96年4 月24日之前，合於中華民國九十六年
    罪犯減刑條例之規定，應依該條例第2 條第1 項第3 款規定
    ，減其宣告刑二分之一，併依被告行為時之法律諭知易科罰
    金之折算標準。扣案紅色錠劑1 粒，經檢驗含第二級毒品
    MDMA、MDEA成分，已如前述，係屬查獲之第二級毒品，應依
    毒品危害防制條例第18條第1 項前段之規定宣告沒收銷燬之
    。至鑑驗耗用之毒品既已滅失，自無庸宣告沒收。至於其餘
    扣案之第三級毒品愷他命1 顆、殘留第三級毒品愷他命之吸
    食器、空夾鏈袋1 大包、記事簿2 本、現金1600元、研磨機
    1 台、空夾鏈袋20大包，含有第四級毒品Nimetazepam 之粉
    橘色錠劑76顆、含有第四級毒品Nimetazepam 之淡橘色錠劑
    1059顆、空夾鏈袋2 大包等物，因與本案無關，爰不諭知宣
    告沒收。
四、同案被告乙○○部分，另結。
五、據上論斷，應依刑事訴訟法第299 條第1 項前段，修正前毒
    品危害防制條例第11條第2 項，毒品危害防制條例第18條第
    1 項，刑法第2 條第1 項前段、第11條，修正前刑法第41條
    第1 項前段，刪除前罰金罰鍰提高標準條例第2 條，中華民
    國九十六年罪犯減刑條例第2 條第3 項、第7 條，判決如主
    文。
本案經檢察官李佳韻到庭執行職務。
中    華    民    國    97    年    9     月    12    日
                  刑事第八庭  審判長法  官  李璧君
                                    法  官  曾仁勇
                                    法  官  曾鈴
以上正本證明與原本無異。
如不服本判決應於收受本判決後10日內向本院提出上訴書狀，並
應敘述具體理由，如未敘述上訴理由者，應於上訴期間屆滿後20
日內補提理由書狀於本院（均須按他造當事人之人數附繕本）「
切勿逕送上級法院」。
中    華    民    國    97    年    9     月    15    日
                                    書記官  曾秀鳳
附錄本判決論罪科刑法條：
毒品危害防制條例第11條第2項（修正前）
持有第二級毒品者，處2 年以下有期徒刑、拘役或新臺幣3 萬元
以下罰金。


司法院資訊處製作；財團法人民間司法改革基金會備份。
